【裁判字號】    97,竹小,473
【裁判日期】    971031
【裁判案由】    損害賠償
【裁判全文】
臺灣新竹地方法院民事小額判決         97年度竹小字第473號
原      告  甲○○
                        13號.
被      告  乙○○
上當事人間損害賠償事件，本院於民國97年10月20日言詞辯論終
結，判決如下：
    主  文
被告應給付原告新台幣貳萬壹仟貳佰捌拾元。
原告其餘之訴駁回。
訴訟費用新臺幣壹仟元，由被告負擔新臺幣伍佰元，餘由原告負
擔。
本判決第一項得假執行。
    事實及理由
壹、程序部分
    按訴狀送達後，原告不得將原訴變更或追加他訴，但擴張或
    減縮應受判決事項之聲明者，不在此限，此為民事訴訟法第
    255 條第1 項第3 款所明定。查原告訴之聲明原為被告應給
    付原告新臺幣（下同）100,000 元並法定遲延利息，嗣於言
    詞辯論終結前更改訴之聲明為被告應給付原告93,504元，此
    核屬減縮應受判決事項之聲明，參諸前揭規定，應予准許，
    合先敘明。
貳、實體部分：
一、原告主張：
    緣被告於民國97年3 月23日上午8 時5 分許，駕駛車號7539
    -SA 號之自用小客車，由新竹縣新豐鄉○○路由南往北方向
    行駛，行經新興路與泰安街之T 字路口時，因疏未注意前方
    路況，導致被告車輛右前方撞擊由原告所騎乘，當時由待轉
    區○○○街（即由東往西）方向直行、車號POZ-353 號重型
    機車之左側車身中間部位，致原告人車倒地滑行至訴外人林
    清豐所駕駛之5U-0288 號自用小客車車頭前方，原告因而受
    有左第8 肋骨骨折、右恥骨聯合骨折、多處鈍挫傷合併擦傷
    等傷害。被告不遵守交通規則，實有過失，原告因被告過失
    受有損害，因而依民法第184 條第1 項、第193 條第1 項、
    第195 條規定請求賠償，請求項目及金額如下：
    (一)醫藥費用：
      原告因此次傷害於就診支出之中、西醫醫藥費共6,280元
      。
    (二)精神慰撫金：
      原告因本次事故受有傷害，痛苦異常，為此請求精神慰撫
      金87,224元。
    (三)合計被告應給付原告93,504元。
    (四)為此聲明：
      1.被告應給付原告93,504元。
      2.訴訟費用由被告負擔。
二、被告辯以：
    其對未注意車前狀況之行為，致與原告發生車禍並不爭執，
    願意賠償原告之醫藥費用，但原告請求之精神慰撫金誠屬過
    高，且已於97年4 月間已付原告10,000元等語。
三、本院之判斷：
  (一)2 造均不爭執原告於97年3 月23日上午8 時5 分許係駕駛車
    號7539-SA 號之自用小客車沿新竹縣新豐鄉○○路由南往北
    方向行駛，行經新興路與泰安街口時，欲直行通過該路口時
    ，與欲在該丁字路口機車待轉區由東往西方向行駛之原告所
    騎乘車號POZ-353 號重型機車發生碰撞，造成原告受傷等情
    ，並有兩造之警詢筆錄、道路交通事故現場圖、照片在卷可
    參（見本院卷第14頁至第27頁）。按汽車行駛時，駕駛人應
    注意車前狀況，並隨時採取必要之安全措，道路交通安全規
    則第94條第3 項定有明文。依據上開規定，本件被告應隨時
    注意車前狀況，採取必要之安全措施，依據當時之天候雖係
    雨天，然日間自然光線、路面無缺陷、無障礙物、視距良好
    ，被告並無不能注意之情事，故本件車禍之發生，被告有未
    注意車前狀況之過失，終致肇事，被告自有過失。且被告前
    開過失與原告所受上開損害間有相當因果關係，是被告就
    本件肇事應負過失侵權行為責任，應堪認定。
  (二)按因故意或過失不法侵害他人之權利者，負損害賠償責任；
    不法侵害他人之身體、健康、名譽、自由、信用、隱私、貞
    操，或不法侵害其他人格法益而情節重大者，被害人雖非財
    產上之損害，亦得請求賠償相當之金額，民法第184 條第1
    項前段、第195 條第1 項定有明文。承前所述，被告之過失
    肇事致原告受有身體傷害、機車損害，堪可認定，從而原告
    主張被告應負過失侵權行為損害賠償責任，自屬有據。爰就
    原告所得請求之賠償數額，析述如下：
    1.醫療費用：
      原告主張支出醫療費用6,280 元，業據其提出醫療費用收
      據3 件為證，核屬健保給付外實際支出之醫療費用，且為
      被告所不爭執，此部分請求亦應予准許。
    2.精神慰撫金：
      依據行政院衛生署新竹醫院診斷證明書所載，原告因本次
      事故住院1 天，且門診追蹤治療2 次，且原告為凱鼎科技
      股份有限公司作業員月收入平均約30,000餘元，被告係國
      中畢業之成年人，從事汽車修護等情，有調查筆錄、原告
      薪資單可按，足見原告所稱因本次車禍工作受到一定程度
      影響，確為實情。本院參考兩造之年齡、身份地位、原告
      所受傷害之程度等一切情狀，認為原告請求慰撫金87,224
      元尚屬過高，以25,000元為適當。
  (三)綜上，原告可請求被告賠償31,280元，扣除被告已付10,000
    元，餘21,280元。是原告依侵權行為之法律關係，請求被告
    給付21,280元為有理由，應予准許，逾此請求則無理由，應
    予駁回。
四、本件係適用小額訴訟事件為被告部分敗訴之判決，該部分爰
    依職權宣告得假執行，並於判決時確定訴訟費用額。
五、據上論結，原告之訴為一部有理由、一部無理由，依民事訴
    訟法第436 條之23、第436 條第2 項、第79條、第436 條之
    20、第436 條之19，判決如主文。
中    華    民    國    97    年    10    月    31    日
                  新竹簡易庭  法  官  朱美璘
以上正本係照原本作成。
如對本判決上訴，非以違背法令為理由，不得為之，且須於判決
送達後20日內向本院提出上訴狀（須按他造當事人之人數附繕本
）。
中    華    民    國    97    年    10    月    31    日
                              書記官  陳德榮


司法院資訊處製作；財團法人民間司法改革基金會備份。
